【裁判字號】    97,抗,143
【裁判日期】    970725
【裁判案由】    支付命令
【裁判全文】
臺灣高等法院高雄分院民事裁定           97年度抗字第143號
抗  告  人  華宇運輸有限公司
法定代理人  乙○○○
代  理  人  李文禎律師
            黃如流律師
            黃小舫律師
相  對  人  甲○○
上列當事人間因聲請發支付命令事件，抗告人即債務人對於中華
民國97年4 月18日臺灣高雄地方法院97年度促字第14985 號所為
裁定提起抗告，本院裁定如下：
    主  文
抗告駁回。
抗告訴訟費用由抗告人負擔。
    理  由
一、按債務人於支付命令送達後，逾20日之不變期間始提出異議
    者，法院應以裁定駁回之，民事訴訟法第518 條定有明文。
    又按連帶債務人中一人對於支付命令異議之理由，如係基於
    個人之關係，其異議之效力不及於其他連帶債務人；反之，
    如係非基於個人之關係而為異議，則其效力始及於其他連帶
    債務人（司法院76廳民一字第2903號法律問題研究意見參照
    ）。
二、本件抗告意旨略以：相對人即債權人甲○○前以抗告人及債
    務人林百峰應連帶賠償新臺幣（下同）80萬元，向原法院聲
    請對抗告人及林百峰核發支付命令，經原法院以97年度促字
    第14985 號對抗告人及林百峰發支付命令。林百峰收受支付
    命令，以本件業經和解為由聲明異議。抗告人則因未居住於
    營業所，致未收受支付命令，而遭寄存送達。抗告人雖於收
    受後提出異議，惟已逾20日法定期間，原法院因而駁回抗告
    人之異議。惟連帶債務人林百峰係非基於其個人事由提出異
    議，依法應及於連帶債務人全體。是林百峰異議之效力應及
    於抗告人，乃原裁定遽予駁回抗告人之異議，實有未當，爰
    提起抗告，求為廢棄原裁定等語。
三、經查相對人即債權人以其所有之車輛遭林百峰所駕駛之車輛
    撞擊，而林百峰係抗告人所僱之司機為由，聲請並經原法院
    准予對林百峰及抗告人核發97年度促字第14985 號支付命令
    ，命令林百峰及抗告人連帶給付80萬元（下稱系爭支付命令
    ）。嗣林百峰於法定期限內未具理由提出異議視為起訴，原
    法院並以97年度審訴字第1024號受理在案。林百峰於該案原
    法院97年5 月27日調查程序異議理由略以：「公司（即抗告
    人）起先有要求我簽18萬元本票，後來又要求我簽6 萬元本
    票，但我沒有簽6 萬元本票等語，已據本院依職權調閱原法
    院97年度審訴字第1204號卷無訛（見該卷第24頁、第58頁、
    第59頁），而依上揭民事聲明異議狀及調查程序筆錄形式上
    觀之，顯見連帶債務人林百峰係基於其個人之關係而對系爭
    支付命令為異議。揆諸上開說明，其異議之效力不及於其他
    連帶債務人即抗告人，應無疑義。又系爭支付命令係於97年
    3 月14日送達於抗告人，乃抗告人遲至97年4 月15日始提出
    異議而已逾20日之法定期間，此亦有送達證書及民事異議狀
    影本各1 份，附卷足憑（見同上卷第17頁、第28頁、第29頁
    ）從而原法院依首揭規定，裁定駁回抗告人之異議，於法尚
    無不合。抗告意旨指摘原裁定不當，為無理由，應予駁回。
四、據上論結，本件抗告為無理由，依民事訴訟法第495 條之1
    第1項、第449條第1項、第95條、第78條，裁定如主文。
中    華    民    國    97    年    7     月    25    日
                            民事第三庭
                                審判長法官  張國彬
                                法      官  鄭月霞
                                法      官  吳登輝
以上正本證明與原本無異。
本件裁定不得再抗告。
中    華    民    國    97    年    7     月    29    日
                                書  記  官  張明賢
                                                   ＱＦ


司法院資訊處製作；財團法人民間司法改革基金會備份。
